臺灣嘉義地方法院民事裁定
110年度亡字第6號
聲  請  人  張莉娟  


相  對  人  陳盈伊  

上列聲請人因宣告陳盈伊死亡事件，本院裁定如下： 
    主    文
准對失蹤人陳盈伊（女，民國○○○年○○月○○日生，原住嘉義縣○○
鄉○○村○鄰○○○○○號）為宣告死亡之公示催告。
該失蹤人陳盈伊應於本公示催告公告之翌日起七個月內，向本院
陳報現尚生存，如不陳報，本院將宣告其為死亡。
無論何人，凡知該失蹤人陳盈伊之生死者，均應於上開期間內，
將其所知之事實，陳報本院。
聲請程序費用新臺幣壹仟元由聲請人負擔。 
    理    由
一、按失蹤人失蹤滿7年後，或失蹤人為80歲以上者，於失蹤滿3
    年後，或失蹤人為遭遇特別災難者，於特別災難終了滿1年
    後，法院得因利害關係人或檢察官之聲請，為死亡之宣告，
    民法第8條定有明文。又法院准許宣告死亡之聲請者，應公
    示催告；公示催告，應記載下列各款事項：㈠失蹤人應於期
    間內陳報其生存，如不陳報，即應受死亡之宣告、㈡凡知失
    蹤人之生死者，應於期間內將其所知陳報法院；前項陳報期
    間，自公示催告最後登載公報或新聞紙之日起，應有6個月
    以上，家事事件法第156條第1項、第2項、第3項準用家事事
    件法第130條第5項亦有明文。
二、聲請意旨略以：聲請人為失蹤人陳盈伊（女，民國68年12月
    19日生，原住嘉義縣○○鄉○○村0鄰○○00號）之母，陳盈伊自8
    6年2月27日因年久未聯絡失蹤後，迄今已逾24年，為此依民
    法第8條、家事事件法第156條聲請宣告死亡等語。
三、經查，本件聲請人固聲請為陳盈伊死亡之宣告，但依家事事
    件法件法第156條第1項，法院准許其聲請者，應公示催告，
    是本件應先為公示催告。聲請意旨所述之事實，除據聲請人
    提出戶籍謄本、受理失蹤人口案件登記表為證外，並經本院
    依職權查詢失蹤人陳盈伊之財產所得資料、健保投保資料、
    勞保投保資料、入出境資料、前案紀錄、在監在押等資料，
    均查無失蹤人陳盈伊之相關資料，此有健保WebIR保險對象
    投保資料查詢、個人就醫紀錄查詢、勞保局被保險人投保資
    料查詢、入出境資訊連結作業查詢結果、稅務電子閘門財產
    所得調件明細、臺灣高等法院在監在押全國紀錄表、臺灣高
    等法院被告通緝紀錄表附卷可證。另經本院依職權向嘉義市
    政府警察局函詢關於失蹤人陳盈伊是否尋獲，據該局於110
    年4月22日以嘉市警防字第11000776390號函覆：迄今未尋獲
    等語，有該局函文暨失蹤人口系統資料報表附卷可佐，核與
    聲請人前述事實相符，自堪信聲請人主張為實在。從而，本
    件聲請核與首開法條尚無不合，應予准許。
四、又法院公示催告應公告之；公示催告之公告應揭示於法院公
    告處、資訊網路及其他適當處所；法院認為必要時，並得命
    登載於公報或新聞紙，或用其他方法公告之，家事事件法第
    130條第3、4項亦有規定。又前述規定，於宣告死亡之公示
    催告準用之，亦為同法第156條第3項所明定。因此，本院既
    准對於失蹤人陳盈伊為宣告死亡之公示催告，聲請人應於本
    裁定送達之日起拾日內，將本公示催告登載公報、新聞紙或
    其他相類之傳播工具壹日，並將登載證據檢送本院，併此說
    明。　　
五、依家事事件法第156條第2項，裁定如主文。 
中　　華　　民　　國　　110 　年　　4 　　月　　26　　日
                    家事法庭  法  官  葉南君
以上正本證明與原本無異。
如不服本裁定，應於收受送達後十日內向本院提出抗告狀。
                              書記官  戴睦憲
中　　華　　民　　國　　110 　年　　4 　　月　　26　　日